臺灣士林地方法院民事判決　　　　　　　 96年度訴字第485號
原　　　告　丙○○
被　　　告　乙○○
　　　　　　甲○○
　　　　　　　　　　　　號5樓.
上列當事人間刑事附帶民事訴訟請求損害賠償事件，經刑事庭移
送前來，本院於中華民國96年12月14日言詞辯論終結，判決如下
：
    主  文
被告應連帶給付原告新台幣參拾萬元及自民國九十六年一月四日
起至清償日止，按週年利率百分之五計算之利息。
原告其餘之訴駁回。
訴訟費用由被告連帶負擔百分之六，餘由原告負擔。
本判決於原告以新台幣壹拾萬元供擔保後，得假執行，但被告如
以新臺幣參拾萬元為原告預供擔保得免為假執行。
原告其餘假執行之聲請駁回。
    事  實  及  理  由
一、本件被告甲○○未於言詞辯論期日到場，核無民事訴訟法第
    386 條各款所列情形，依原告之聲請，由其一造辯論而為判
    決。
二、原告主張：被告乙○○、甲○○受僱於經營地下錢莊，姓名
    年籍不詳綽號「樂哥」之成年男子，因原告丙○○前向「樂
    哥」經營之地下錢莊借款新臺幣（下同）100,000 元，尚有
    部分款項未及依約定期限清償，為促使原告丙○○清償其積
    欠地下錢莊之債務，竟與其餘數名姓名年籍不詳之成年男子
    ，於民國92年5 月21日凌晨在臺北市○○區○○路44巷12號
    推由被告乙○○在左址12號大門以油漆噴寫「12號4 樓丙○○、黃其清，幹」，並在左址12號樓梯大門以油漆噴寫「欠
    錢不還，幹你娘，洪，00 00 0000」等語，損壞大門及樓梯
    間牆壁油漆；並推由在場與被告乙○○、甲○○具犯意聯絡
    、姓名年籍不詳成年男子，以自鎖孔灌入瞬間膠方式，接續
    損壞原告丙○○左址12號4 樓鐵門門鎖及左址樓梯間大門門
    鎖，致令上開大門均不堪使用，足生損害於原告丙○○，並
    公然侮辱原告丙○○，不法侵害原告之名譽權，毀滅原告之
    人際關係，致與其他親友不相往來，使原告遭受精神上痛苦
    ，爰依侵權行為之法律關係請求被告連帶賠償精神慰撫金50
    0 萬元等語。並聲明：(一)被告應連帶給付原告500 萬元及自
    起訴狀繕本送達最後一位被告翌日起至清償日止按年息5 ％
    計算之利息(二)願供擔保請准宣告假執行。
三、被告乙○○則以：原告請求之金額過高等語資為抗辯，並聲
    明：原告之訴駁回，如受不利判決，願供擔保請准宣告免為
    假執行。
四、被告甲○○經合法通知無正當理由未於言詞辯論期日到庭，
    亦未提出書狀作何聲明及陳述。
五、兩造不爭執之事實：
　(一)被告乙○○、甲○○受僱於經營地下錢莊，姓名年籍不詳綽
  　號「樂哥」之成年男子，因原告丙○○前向「樂哥」經營之
    地下錢莊借款100,000 元，尚有部分款項未及依約定期限清
    償，為促使原告丙○○清償其積欠地下錢莊之債務，竟與其
    餘數名姓名年籍不詳之成年男子，於92年5 月21日凌晨在臺
    北市○○區○○路44巷12號推由被告乙○○在左址12號大門
    以油漆噴寫「12號4 樓丙○○、黃其清，幹」，並在左址12
    號樓梯大門以油漆噴寫「欠錢不還，幹你娘，洪，00 00
    000 0 」等語，損壞大門及樓梯間牆壁油漆；並推由在場與
    被告乙○○、甲○○具犯意聯絡、姓名年籍不詳成年男子，
    以自鎖孔灌入瞬間膠方式，接續損壞原告丙○○左址12號4
    樓鐵門門鎖及左址樓梯間大門門鎖，致令上開大門均不堪使
    用，足生損害於原告丙○○，並公然侮辱原告丙○○，不法
    侵害原告之名譽權。
　(二)被告乙○○、甲○○前開行為經台灣士林地方法院檢察署以
  　93年度偵字第571 號、93年度偵字第8233號提起公訴，經本
    院以94年度易字第788 號判處有期徒刑5 月確定。
六、得心證之理由：原告主張被告共同不法侵害其名譽權，造成
    其精神上痛苦等情，被告乙○○則抗辯原告請求之金額過高
    云云，是本件兩造之爭點即在於：原告請求500 萬元之精神
    慰撫金，是否有理由？茲論述如下：
（一）按因故意或過失，不法侵害他人之權利者，負損害賠償責
      任，數人共同不法侵害他人之權利者，連帶負損害賠償責
      任。又不法侵害他人之身體、健康、名譽、自由、信用、
      隱私、貞操，或不法侵害其他人格法益而情節重大者，被
      害人雖非財產上之損害，亦得請求賠償相當之金額。其名
      譽被侵害者，並得請求回復名譽之適當處分，民法第184
      條第1 項前段、第185 條第1 項前段、第195 條第1 項定
      有明文。本件被告二人為促使原告清償其積欠地下錢莊之
      債務，竟於92年5 月21日凌晨在臺北市○○區○○路44巷
      12號大門以油漆噴寫「12號4 樓丙○○、黃其清，幹」，
      「欠錢不還，幹你娘，洪，00 00 00 0 0」等語，公然侮
      辱原告，已使原告之人格及社會評價遭到貶損，而侵害原
      告之名譽，故被告對原告因此所受之損害，自應連帶負損
      害賠償責任。就非財產上之損害，並得請求被告賠償相當
      之金額及為回復名譽之適當處分。按慰撫金之賠償得參酌
      雙方身分、資力與加害程度及其他各種情形核定相當之數
      額，最高法院著有51年台上字第223 號判例要旨可資參照
      。本院審酌(1)原告自承其係東吳大學法律系畢業，從事法
      務工作三、四年，曾在日盛關係企業擔任法務主管，在神
      通電腦之子公司聯強國際擔任總務主管，後來進證券業，
      目前從事自由業可擔任導遊或領隊（本院卷第88頁），92
      年度所得為448,890 元、93年度所得為76,125元、94年度
      所得為94,741元、95年度所得為192,555 元，名下無不動
      產（見本院卷第58至63頁財產所得調件明細表）。(2)被告
      乙○○自承其係國中肄業，擔任過廚房學徒，現在失業（
      本院卷第89頁），92年度所得為60,104元、名下無不動產
      （見本院卷第66頁至70頁財產所得調件明細表）。(3)被告
      甲○○93年度所得為378,027 元、94年度所得為504,000
      元、95年度所得為96,061元、名下無不動產（見本院卷第
      71至76頁財產所得調件明細表）。(4)被告於原告住處大門
      噴寫「幹」等用詞，公然侮辱原告。(5)兩造之身分、資力
      與加害程度及其他一切情形，認原告請求精神慰撫金5,00
      0,000 元，殊嫌過高，應予核減為300,000 元，原告逾此
      數額之請求，為無理由，不應准許。
（二）從而，原告依據侵權行為之法律關係請求被告連帶給付30
      0,000 元及自起訴狀繕本送達最後一位被告翌日即96年1
      月4 日起至清償日止按年息5 ％計算之利息，為有理由，
      應予准許，逾此部分之請求，即屬無據，應予駁回。其假
      執行之聲請亦失所附麗，應併予駁回。
七、本件原告及被告分別陳明願供擔保，請求宣告及免為假執行
    ，核無不合，爰分別酌定相當之擔保金額，予以准許。
八、本件為判決之基礎已臻明確，兩造其餘攻擊防禦方法，業經
    本院審酌，認與判決結果不生影響，爰不予一一論述，附此
    敘明。
九、訴訟費用負擔之依據：民事訴訟法第79條、第85條第2項。
中　　華　　民　　國　　96　　年　　12　　月　　28　　日
                  民事第一庭  法  官  藍雅清
以上正本證明與原本無異。
如對本判決上訴，應於判決送達後20日內向本院提出上訴狀。
中    華    民    國    97    年     1    月     3    日
                              書記官  黃王雅寬
